臺灣高雄地方法院民事判決
111年度雄小字第844號
原      告  金鹽埕大廈管理委員會

法定代理人  莊麗正  
訴訟代理人  許鴻郎  
被      告  顧嘉文  

訴訟代理人  何麗娟  

上列當事人間給付管理費事件，本院民國111年8月29日辯論終結
，判決如下：
    主  文
被告應於繼承被繼承人顧凱倫之賸餘遺產範圍內給付原告新臺幣
5,638元，及再給付原告新臺幣3,886元。
原告其餘之訴駁回。
訴訟費用新臺幣1,000元於被告在繼承被繼承人顧凱倫之賸餘遺
產範圍負擔百分之18；被告應負擔百分之12；餘由原告負擔。
本判決第1項得假執行。但被告以新臺幣9,524元為原告預供擔保
後得免為假執行。
    事實及理由
一、原告主張:被告為原告管理之金鹽埕大廈門牌號碼高雄市○○
    區○○街00號底層之11房屋 (下稱系爭房屋)之所有權人，應
    繳納管理費。被告積欠民國105年6月起至109年3月半價管理
    費新臺幣（下同）16,192元，及自109年4月起至110年5月管
    理費9,842元未給付，依規約第12條應再給付積欠款項百分
    之10滯納金2,603元。另109年11月29日區分所有權人會議決
    議每戶應繳交3,000元修繕基金，被告迄未繳納。爰依公寓
    大廈管理條例及規約提起本件訴訟，請求被告給付上開管理
    費、滯納金及修繕基金。並聲明:被告應給付原告31,637元
    。
二、被告則以：系爭房屋在地下層與原告無關，就算原告有代收
    信件也是原告該作的。又系爭房屋是被告繼承取得等詞置辯
    。並聲明：原告之訴駁回。
三、本院之判斷
  ㈠系爭房屋為原告所管有：
    區分所有指數人區分一建築物而各有其專有部分，並就其
　  共用部分按其應有部分有所有權，公寓大廈管理條第3條
　  第2款定有明文。被告雖辯稱非金鹽埕大廈區分所有權人云
    云，惟系爭房屋坐落高雄市○○區○○段000地號土地，與原告
    管有之地上層為同一土地，且原告亦與地上層所有權人共有
    同段1318建號建物，有上開建物謄本可參( 見本院卷第23頁
    、第105至111頁)。可見底層與地上層所有權人，除各自專
    有部分之建物外，亦共有部分建物，依前引規定，被告係與
    其它底層及地上層所有權人區分一建築物即金鹽埕大廈而各
    有其專有部分，是以被告辯稱非區分所有權人無理由，被告
    應遵守金鹽埕大廈規約。 
　㈡被告就109年1月25日前繼承之管理費及遲延利息債務，僅於
    賸餘遺產範圍內負清償之責，109年1月26日起非繼承債務，
    負一般清償責任，並依每坪18.3元計算管理費與滯納金：
　⒈繼承人對於被繼承人之債務，以因繼承所得遺產為限，負清
    償責任；被繼承人之債權人，不於第1157條所定之一定期限
    內報明其債權，而又為繼承人所不知者，僅得就賸餘遺產，
    行使其權利，民法第1148條第2項、第1162條分別定有明文
    。被告於109年1月26日因繼承取得系爭房屋，有謄本可參( 
    見本院卷第23頁)，是以109年1月25日前之管理費屬於繼承
    之債務。又被繼承人之其他繼承人已陳報遺產清冊，經台灣
    高雄少年及家事法院109年度司繼字第1716號於109年4月30
    日公告債權人應在6個月內陳報債權。本件原告自陳未陳報
    債權( 見本院卷第220頁)，復無其他客觀證據證明被告知悉
    本件管理費債務之存在，故依前引說明，被告就109年1月25
    日前繼承之管理費債務，僅於賸餘遺產範圍內負清償之責。
　⒉金鹽埕大廈規約壹第3章第2條約定略以：為管理之必要，區
    分所有權人需繳納管理費，管理費之計算以所有權狀坪數每
    坪 55元計算 (見本院卷第87頁)。然依原告於另案即本院11
    1年度雄簡字第572中所提出之110年11月14日區分所有權人
    會議紀錄議案二說明記載略以：目前地下室收費標準為3樓(
    含)以上繳交管理費為每坪55元3分之1( 見另案卷第268)。
    足徵於是日作成決議前，位於底層之系爭房屋管理費應以規
    約所定金額3分之1即每坪18.3元計算。準此計算系爭房屋
　　105年6月起至109年1月25日半價管理費5,125元【(8.64坪+4
    .15坪)*每坪18.3元後再除2=117元，每月117元*3年7個月又
    25日=5,125元】；109年1月26日起至109年3月【每月117元*
    2個月又6日=257元】；109年4月起至110年5月管理費3,276
    元【(8.64坪+4.15坪)*每坪18.3元=234元，每月234元*1年2
    個月=3,276元】，是以109年1月25日前繼承之管理費債務為
    5,125元，屬於被告之管理費債務則為3,533元。
  ⒊又規約貳第12條約定略以：積欠管理費遲延利息以未繳金額
    百分之10計算( 見本院卷第101頁)。本件被告積欠109年1月
    25日前繼承之管理費債務為5,125元，屬於被告之管理費債
    務則為3,533元，且自上開未繳費期日計算至本件言詞辯論
    終結已逾1年，故原告請求以積欠金額百分之10計算之遲延
    利息應分別513元、353元，逾此範圍之請求無理由。
  ㈢原告請求修繕基金3,000元為有理由：
    金鹽埕大廈區分所有權人於109年11月29日決議每戶應繳納
    修繕基金3,000元，有會議記錄可稽( 見本院卷第120頁)，
    故原告此部分請求有理由。
四、從而，原告請求被告於繼承被繼承人顧凱倫之賸餘遺產範圍
    內給付5,638元(管理費5,125元+遲延利息513元)，並給付原
    告3,886元(管理費3,533元+遲延利息353元)為有理由，應予
    准許。逾此範圍之請求無理由應予駁回。
五、本件原告勝訴部分係小額程序為被告敗訴之判決，依民事訴
     訟法第436 條之20規定，就原告勝訴部分應依職權宣告假
    執 行。並依職權諭知免為假執行之擔保金額。
六、訴訟費用負擔之依據：民事訴訟法第79條。本件訴訟費用額
     ，依職權確定如主文所示金額。
中　　華　　民　　國　　111 　年　　9 　　月　　12　　日
                  高雄簡易庭  法　　　官  楊詠惠
以上正本係照原本作成。
民事訴訟法第436 條之24第2 項：對於本判決之上訴，非以違背
法令為理由，不得為之。
如對本判決上訴，須於判決送達後20日內向本院提出上訴狀，並
須表明原判決所違背之法令及其具體內容與依訴訟資料可認為原
判決有違背法令之理由。
中　　華　　民　　國　　111 　年　　9 　　月　　12　　日
                              書  記  官  蔡佩珊